【裁判字號】    91,訴,1929
【裁判日期】    920801
【裁判案由】    違反槍砲彈藥刀械管制條例
【裁判全文】
臺灣臺中地方法院刑事判決                        九十一年度訴字第一九二九號
    公  訴  人  臺灣臺中地方法院檢察署檢察官
    被      告  乙○○
    指定辯護人  本院公設辯護人甲○○
右列被告因違反槍砲彈藥刀械管制條例案件，經檢察官提起公訴（九十年度偵緝字第
七二三號），本院判決如左：
    主  文
乙○○未經許可，製造其他可發射金屬或子彈具有殺傷力之槍砲，處有期徒刑伍年貳
月，併科罰金新臺幣壹拾萬元，罰金如易服勞役，以銀元佰元即新臺幣玖佰元折算
壹日，如附表所示之改造手槍壹支沒收。
被訴於民國七十六或七十七年間未經許可製造可發射子彈具有殺傷力之槍枝部分免訴
。
    事  實
一、乙○○曾犯傷害、侵占、詐欺、恐嚇、贓物、妨害兵役等罪，其於民國（下同）
    八十九年七月間，在臺中市○○路早市，購得仿ＢＥＲＥＴＴＡ廠半自動手槍之
    金屬玩具手槍一支，旋於二、三日後，在臺中縣新社鄉某友人住處，仍以電鑽將
    槍管打通之方式，使之具有殺傷力，未經許可製造可發射子彈具有殺傷力之槍枝
    。嗣於八十九年十月九日二十一時許，乙○○持武士刀一支在臺中縣東勢鎮新盛
    里友誼村示威（未經許可攜帶刀械部分，業經本院以九十年度訴字第二○九號刑
    事判決判處有期徒刑三月）經附近民眾報案，為警在臺中縣東勢鎮○○路大愛二
    巷臨十一號住處查獲，並扣得前揭改造手槍一支。
二、案經臺中縣警察局東勢分局報請臺灣臺中地方法院檢察署檢察官偵查起訴。
    理  由
甲、有罪部分：
一、訊據乙○○對於右揭犯罪事實坦承不諱，惟辯稱：扣案槍枝因拉柄裂開，應無殺
    傷力云云。惟查：
（一）查獲之改造貝瑞塔手槍一支（槍枝管制編號：0000000000），認係
      仿ＢＥＲＥＴＴＡ半自動手槍製造之金屬玩具手槍車通槍管內阻鐵改造而成，
      可擊發適用子彈，認具殺傷力，有內政部警政署刑事警察局八十九年十月十八
      日刑鑑字第一五七二七二號之鑑驗通知書一紙附卷足憑（八十九年度偵字第一
      九八七七號卷第九頁），故該改造手槍應具殺傷力無疑。被告辯稱：該改造手
      槍不具有殺傷力云云，顯係卸責之詞，不足採信。
（二）此外復有扣案之改造手槍一支、搜索扣押證明筆錄、現場圖、現場照片等足資
      佐證，事證明確，被告犯行洵堪認定。
二、按被告行為時，槍砲彈藥刀械管制條例第十一條第一項原規定：「未經許可，製
    造、販賣或運輸第四條第一款所稱其他可發射金屬或子彈具有殺傷力之各式槍砲
    者，處五年以上有期徒刑，併科新臺幣一千萬元以下罰金。」（為八十六年十一
    月二十四日修正公布），於八十九年七月五日修正公布者則增列「第一項」三字
    ，成為「未經許可，製造、販賣或運輸第四條第一項第一款所稱其他可發射金屬
    或子彈具有殺傷力之各式槍砲者，處五年以上有期徒刑，併科新臺幣一千萬元以
    下罰金。」比較修正前後之規定，刑度部分並無差別，應依刑法第二條第一項前
    段規定，適用裁判時之槍砲彈藥刀械管制條例第十一條第一項。故被告乙○○所
    為，係犯現行槍砲彈藥刀械管制條例第十一條第一項之未經許可製造槍砲罪。被
    告未經許可持有槍枝之低度行為，為未經許可製造槍枝之高度行為所吸收，不另
    論罪。爰審酌被告製造槍枝之行為，對於社會治安雖有潛在之重大危害，但被告
    尚未持上開槍枝犯罪，復無犯罪之意圖，手段平和，其犯罪後坦承犯行態度良好
    ，暨其品行、犯罪之動機、目的等一切情狀，量處如主文所示之刑，並諭知罰金
    易服勞役之折算標準。扣案如附表所示之槍枝，為違禁物，應依刑法第三十八條
    第一項第一款之規定宣告沒收。
乙、免訴部分：
一、公訴意旨另略以：被告乙○○於七十五、六年間，在臺中縣豐原市○○路之「富
    聯玩具模型店」，購得仿ＣＯＬＴ之玩具手槍一支，嗣於次年某日，在臺中縣新
    社鄉○○街一三八號住處，以電鑽將槍管打通之方式，使之具有殺傷力，未經許
    可製造可發射子彈具有殺傷力之槍枝，因認被告此部分行為亦涉有違反槍砲彈藥
    刀械管制條例罪嫌。
二、訊據被告對此固亦坦承不諱，且亦有扣案上述槍枝可供佐證，惟按被告行為後，
    槍砲彈藥刀械管制條例曾多次修正，被告於七十六或七十七年製造第一枝槍枝時
    之槍砲彈藥刀械管制條例第十條第一項原規定：「未經許可製造、販賣或運輸第
    四條第一款所稱其他可發射金屬或子彈具有殺傷力之各式槍砲者，處五年以下有
    期徒刑。」於八十六年十一月二十四日修正公布之槍砲彈藥刀械管制條例第十一
    條第一項則規定：「未經許可，製造、販賣或運輸第四條第一款所稱其他可發射
    金屬或子彈具有殺傷力之各式槍砲者，處五年以上有期徒刑，併科新臺幣一千萬
    元以下罰金。」於八十九年七月五日修正公布者則增列「第一項」三字，成為「
    未經許可，製造、販賣或運輸第四條第一項第一款所稱其他可發射金屬或子彈具
    有殺傷力之各式槍砲者，處五年以上有期徒刑，併科新臺幣一千萬元以下罰金。
    」故被告第一次製造槍枝犯行，比較新舊法之規定，以行為時即八十六年修正前
    之規定有利於被告，依刑法第二條第一項但書規定，應適用修正前之槍砲彈藥刀
    械管制條例第十條第一項未經許可製造槍砲罪處斷。故被告乙○○此次犯行，係
    犯八十六年修正前之槍砲彈藥刀械管制條例第十條第一項未經許可製造槍砲罪。
    再按該條之罪之法定刑為五年以下，依刑法第八十條第一項第二款規定，其追訴
    權時效為十年。被告於七十六或七十七年製造槍枝，至八十九年十月九日為警查
    獲時，已逾十年，依上開規定，追訴權時效應已消滅。而無故持有該槍枝部分，
    業經本院以九十年度訴字第二○九號刑事判決判處無罪，並已確定在案，本院自
    無從變更起訴法條改依無故持有罪論處，故此部分應依刑事訴訟法第三百零二條
    第二款之規定，諭知免訴之判決。
據上論斷，應依刑事訴訟法第二百九十九條第一項前段、第三百零二條第二款，槍砲
彈藥刀械管制條例第十一條第一項、刑法第十一條前段、第二條第一項、第三十八條
第一項第一款、罰金罰鍰提高標準條例第二條，判決如主文。
中      華      民      國    九十二    年      八      月      一      日
                                臺灣臺中地方法院刑事第七庭
                                        法  官  林念祖
附表：改造貝瑞塔手槍壹支（槍枝管制編號0000000000號，係仿ＢＥＲＥ
ＴＴＡ廠半自動手槍製造之金屬玩具手槍車通槍管內阻鐵改造而成）
右正本證明與原本無異。
如不服本判決，應於送達後十日內向本院提出上訴狀（須附繕本），上訴於臺灣高等
法院臺中分院。
                                        書記官
中      華      民      國    九十二    年      八      月      一      日
附錄論罪科刑法條
修正後槍砲彈藥刀械管制條例第十一條第一項：
未經許可，製造、販賣或運輸第四條第一項第一款所稱其他可發射金屬或子彈具有殺
傷力之各式槍砲者，處五年以上有期徒刑，併科新臺幣一千萬元以下罰金。


司法院資訊處製作；財團法人民間司法改革基金會備份。
